【裁判字號】    89,訴,271
【裁判日期】    900329
【裁判案由】    綜合所得稅
【裁判全文】
臺中高等行政法院判決                              八十九年度訴字第二七一號
                              .
    原      告  甲○○
    代  表  人  乙○○
    訴訟代理人  丙○○
右當事人間因綜合所得稅事件，原告不服行政院中華民國八十九年八月十一日台八十
九訴字第二三九四三號再訴願決定，提起行政訴訟。本院判決如左︰
    主  文
原告之訴駁回。
訴訟費用由原告負擔。
    事  實
壹、事實概要：原告之配偶陳慧珠君係從事代客記帳業務，原告民國（下同）八十五
    年度綜合所得稅結算申報，申報其配偶執行業務收入新台幣（下同）三、七八七
    、八○○元，執行業務所得一、三二七、八三○元，經被告機關初查，依財政部
    頒訂收費標準調增執行業務收入八一三、五八○元，核定執行業務所得為二、一
    七三、二四四元，應補稅額二七九、六六○元。原告不服，就被告機關核定其配
    偶陳慧珠君執行業務所得乙項，申請復查結果，未獲變更，原告猶不服，循序提
    起訴願、再訴願，遞遭決定駁回，遂提起本件行政訴訟。
貳、兩造之陳述及爭點：
一、原告部分：
  (一)聲明：請求判決撤銷再訴願、訴願決定及原處分。
  (二)陳述：
  (1)按稽徵機關於進行調查或復查時，納稅義務人未能提出證明所得額之帳簿文據者
    ，依所得稅法第八十三條規定，固得依查得之資料或同業利潤標準核定其所得額
    。惟納稅義務人如已提出有關資料，稽徵機關自即應就其提供之資料調查認定，
    不得援引前開規定，而核定其所得額，行政法院（改制後為最高行政法院）五十
    六年判字第十八號、五十七年判字第六○號著有判例。原告配偶已按實申報八十
    五年度執行業務所得，且於稽徵機關調查時，並據實填列當年度各筆收入明細表
    ，更以扣免繳憑單佐證，已足證原告配偶之實際所得。惟被告機關卻仍執原告配
    偶帳簿未逐戶詳細載明，收據未裝訂成冊徒為爭執，更以原告配偶所列收入明細
    表上，有部分每家每月收費貳仟元之情事，即斷言其核定並無不合，誠屬荒謬，
    按記帳業界收費，並無固定之統一標準，向依帳務繁簡、營業情況，甚或景氣因
    素而有不同之收費，此乃係競爭市場必然之現象，非本行業所獨有。每家每月收
    費貳仟元，並非統一收費標準，僅具蓋然性，否則原告配偶收入明細表中有超過
    貳仟元者，為何未調降為貳仟元，而未達貳仟元者即推測調增為貳仟元，足證被
    告機關但憑主觀臆測，無視原告配偶所提示之證據，顯違前揭判例之旨意。
  (2)次按大法官會議釋字第二一八號解釋亦曾對推計課稅方法加以限制，「應力求客
    觀、合理，使與納稅義務人之實際所得相當，以維租稅公平原則」。該號解釋並
    對財政部函釋「不問年度、地區、經濟情況如何不同，概按房屋評定價格之百分
    之二十，推計納稅義務人之所得額」，認有失公平合理，並與所得稅法所定推計
    核定之意旨未盡相符，從而宣告該函釋無效，申言之，前揭解釋意旨，在指明推
    計課稅具有限制性，僅在稅額核定於不得已情況下始可用之，稅捐稽徵不得為課
    稅方便計，任意引用，否則即有違租稅公平原則。況租稅行政程序中之事實調查
    ，採職權進行主義，稽徵機關應依職權調查事實，本案原告配偶既已提示收入明
    細表、扣免繳憑單及收據影本，被告機關若不信原告配偶之客戶中有收費低於貳
    仟元者，應可逐一調查，以證原告所言不實，詎料被告機關未依法行政，僅憑臆
    測，即輕率核課稅捐，如何令人信服？
  (3)再查再訴願決定書所稱：「至再訴願中檢附之收費收據證明文件，經交據原處分
    機關八十九年四月十七日中區國稅法字第八九○○一八六五五號函查復，略以再
    訴願人之配偶提示之相關帳簿憑證，並未詳載每月每家收費之金額，無法證明原
    申報執行業務所得為真實，所提收費收據影本，除未依次編號裝訂成冊外，復無
    經手人之簽名或蓋章，尚不足據以核認其收入等語，所訴核不足採。」誠屬無稽
    ，令人浩嘆。按坊間文具行所印製之收據已裝訂成冊，原告配偶均已詳載客戶名
    稱、每月每家收費之金額，並加蓋「陳慧珠事務所」印章，復依稅法規定逐一填
    寫扣免繳憑單據實申報，被告機關豈可蠻橫無理，視人民如草芥，但憑一句「無
    法証明原申報執行業務所得為真實」搪塞，再者依商業慣例，吾人至超商購物取
    得之發票收據，是否僅加蓋超商圖記，試問有無經手人之簽名或蓋章？若以似是
    而非、主觀臆測之詞，即執意課稅，豈符民主法治國家依法行政原則？再問被告
    機關所調增之所得額，係何家客戶在何時交付與原告之配偶？被告機關是否具備
    人、時、地、事等要件？行政法院八十五年度判字第二七三九號判決理由，認定
    舉証責任在稅捐機關，且依「當事人主張其所提出之證據，不足為主張事實之證
    明，自不能認其主張之事實為真實。」、「行政官署對於人民有所處罰，必須確
    實證明其違法之事實，倘不能確實證明違法之事實存在，其處罰即不能認為合法
    」、「認定事實須憑證據，不得以推測擬議為論斷基礎」，行政法院三十六年判
    字第十六號、三十九年判字第二號、六十二年判字第四○二號亦先後著有判例；
    主管稽徵機關在行政爭訟程序亦為當事人，自亦有上開判例之適用。又主管稽徵
    機關依照查得之資料（證據）核定納稅義務人之所得額及應納稅額時，係已經證
    明（已明瞭）之他事實作為前提，推定應證事實（所得額及應納稅額）之真偽，
    自應適用經驗法則（證據法則）為之；倘已明瞭之事實（例如：收據、扣免繳憑
    單）與應證事實（例如核定所得額及應納稅額）之間，互無因果亦無主從，或處
    於互不相容之關係時，自不得為此項應證事實之推定（核定）。（參照最高法院
    七十六年台上字第七二六號判例意旨）。準此，本案被告機關在未善盡職責查得
    事實資料佐証前，即草率調增原告配偶之所得，寧非率斷？被告機關若可為課稅
    而不擇手段，人民豈不常陷於「苛稅猛於虎」之境？
  (4)誠實申報應重於按日記帳：按租稅之稽徵，重點應置於納稅義務人有否依實際收
    支之情況，誠實申報納稅，方不致造成逃漏，影響國家財政。若不問誠實申報與
    否，僅以是否按日記帳為稽核重點，豈非本末倒置？試問，縱按日記帳，惟所載
    不實，對稅捐之徵納，有何實益可言？豈非落入「徒重形式不查實質」之譏？本
    案初查時，被告為課稅便利，遽以「帳証無法勾稽」為由，逕以同業收費標準核
    課稅捐，待原告提示完整收支資料，被告復改口以「未按日記帳」相繩，卻對原
    告提示之資料不置可否，對原告配偶請求傳訊原告客戶查証不予置理，若被告依
    法行政，本案原可輕易結案，何勞  鈞院傳訊証人，大費週章審理。
  (5)原告並未違反逐日登帳規定：查商業會計法第三十四條規定：「會計事項應按發
    生次序逐日登帳，至遲不得超過二個月」，析言之，會計事項應按日記載，惟因
    商業上有特殊情況，若堅持「按日」登帳，將失之嚴苛，故立法時規定權宜期限
    ，亦即未超過二個月之入帳，仍屬適法。再查八十五年「執行業務所得查核辦法
    」第六條規定：「執行業務者：：並應按會計事項發生之次序逐日登帳，至遲不
    得超過十日」，準此，暫不論該辦法之法律位階，究其條文亦設有權宜期限十日
    ，並非如被告所言，必須按「日」記帳，否則即屬帳証無法勾稽。按原告配偶所
    從事乃代客記帳業者，豈無按時記帳之認知？是以系爭八十五年度帳載「支出」
    ，均按交易發生次序，逐日登帳，帳載「收入」，則按記帳業者之慣例，於每月
    二十五日起，派員分赴各客戶處收集相關之憑証，順便收取當月記帳酬勞，每月
    底前將各客戶之記帳酬勞彙集，再一併編製傳票，據以入帳。依上揭會計作業流
    程，並未違反規定，縱未於收取款項當日入帳，前後並未超過前揭辦法規定十日
    之權宜期限，被告卻以之為無謂之爭執，適足印証其初查之草率而已。
  (6)按所謂帳証無法勾稽，應指帳証不全或因收支筆數繁多、金額不一，帳簿不依憑
    証順序記載，致彼此校對困難，始足當之。惟原告配偶所從事之記帳業，依行業
    特性，均係於每年年初與委託客戶議定每月記帳酬金，在無特殊情況下，全年各
    月之酬金均屬相同，被告機關可就原告所提報之客戶名單、及免扣繳憑單為準，
    按各該客戶每月支付酬金與收費月數相乘，即可輕易查得原告全年記帳酬金總額
    ，何來無法勾稽可言？再者，記帳業慣例，酬金係按月於月終收取，原告於收取
    後，開立收據交付客戶為憑，並據以編製傳票，再依傳票編製之日期逐次記入帳
    簿，被告機關可從帳載金額逆查傳票金額，再就傳票核算收據合計金額是否相符
    ，當足以查得帳証是否一致。殊不知被告機關不思此圖，在原告配偶委託客戶全
    年增減變動甚小，客戶每月酬金固定，且筆數並不繁雜之情況下，輕率以原告帳
    証無法勾稽為由，按同業一般收費核定，難謂適法。
  (7)另按課稅應力求客觀合理，使與納稅義務人之實際所得相當，方足以維護租稅公
    平原則。準此，原告提供配偶收費未達二、○○○元之客戶名單、收費金額、地
    址、電話及扣繳憑單等資料，懇求  鈞院翔實查核，以昭公允。
  (8)綜上論結，被告機關之課稅處分，所持理由均為臆斷之詞，毫無証據能力可言，
    被告「課稅方法」不當，所持「課稅理由」並無法律依據，顯違租稅法律主義，
    ，影響原告之合法權益至鉅，懇請判決如訴之聲明。
二、被告部分：
  (一)聲明：請駁回原告之訴。
  (二)陳述：
  (1)按「個人之綜合所得總額，以其全年左列各類所得合併計算之：：：；第二類：
    執行業務所得：凡執行業務者之業務或演技收入，減除業務所房租或折舊、業務
    上使用器材設備之折舊及修理費，或收取代價提供顧客使用之藥品、材料等之成
    本，業務上雇用人員之薪資、執行業務之旅費及其他直接必要費用後之餘額為所
    得額。執行業務者至少應設置日記帳一種，詳細記載其業務收支項目；帳簿使用
    前，並應送主管稽徵機關登記驗印。業務支出，應取得確實憑證。憑證及帳冊最
    少應保存五年。」、「本法第十四條第一項第二類關於執行業務者之設帳，應由
    省（市）主管稽徵機關擬訂輔導實施辦法，報請本部核定實施。執行業務者未依
    法辦理結算申報，或未依法設帳記載及保存憑證，或未能提供證明所得額之帳簿
    文據者，稽徵機關得照同業一般收費及費用標準核定其所得額。前項收費及費用
    標準，由省（市）主管稽徵機關徵詢各該業同業公會意見訂定，並報請財政部核
    定後實施。」、「納稅義務人之配偶，：：：有前條各類所得者，應由納稅義務
    人合併報繳。」分別為所得稅法第十四條第一項第二類、第十五條第一項及同法
    施行細則第十三條所明定。次按「執行業務收入應給與他人憑證，並自留存根或
    副本，業務支出應自他人取得憑證，各項會計憑證，應依事項發生之時序，依次
    編號黏貼或裝訂成冊，妥為保存。執行業務者之各項憑證及帳簿，除應永久保存
    或有關未結會計事項者外，應於權利義務消滅後，至少保存五年。」、「執行業
    務者於規定期限內辦理結算申報並能提供證明所得額之帳簿、文據調查者，其執
    行業務所得，應依帳載核算認定。其未依規定提供調查者，應依所得稅法第八十
    三條及同法施行細則第十三條規定訂定之收費及費用標準核定其所得額。：：：
    」為執行業務所得查核辦法第六條第四項、第五項及第八條所明定。又「執行業
    務者未依法辦理結算申報，或未依法設帳記載並保存憑證，或未能提供證明所得
    額之帳簿文據者，稽徵機關得依下列標準計算其收入額；但經查得其確實收入資
    料較標準為高者，不在此限。：：：二十四、未具會計師資格，辦理工商登記等
    業務者，適用會計師收入標準計算，其代為記帳者，每家每月直轄市及省轄市二
    、○○○元，縣一、五○○元。」財政部八十六年二月十二日台財稅第八六一八
    八二五九四號函核定有案。
  (2)本件原告之配偶陳慧珠係從事代為記帳業務（名稱為陳慧珠事務所），陳慧珠本
    年度（八十五年）申報記帳業務收入三、七八七、八○○元，並列報執業務所得
    一、三二七、八三○元，經被告機關初查以其部分記帳業務收入每月收費不及二
    、○○○元，遂依前揭財政部函所定收費標準，予以調增業務收入八一三、五八
    ○元，並核定執行業務所得為二、一七三、二四四元。原告不服，主張其列報配
    偶之執行業務收入均係實際取得之收入，並已取得扣免繳憑單據實申報，被告機
    關予以調增業務收入尚有未當，申經被告機關復查決定以：經查陳慧珠係於台中
    市（省轄市）執行代為記帳業務，查對其帳簿憑證，並未詳予載明每月每家之收
    費金額（詳原處分卷第○七○、○七○之一頁），另查陳慧珠執行業務之收入，
    應於收費時給予收據憑證，並應自留收費收據存根或副本，依序黏貼或裝訂成冊
    妥為保存，以憑稽徵機關查核其業務收入，惟原告於復查時，並無相關收費收據
    證明文件可稽，末查陳慧珠列報收入明細，確有列報每家每月收費二、○○○元
    之情事，是原告提示之帳簿憑證並不足證明其記載之收費金額及所得額，被告機
    關初查就每家每月收費金額未達二、○○○元之案件予以核定每月收費金額為二
    、○○○元，嗣增業務收入八一三、五八○元，經核尚無不合，嗣原告雖於再訴
    願階段，另行補提收據影本供核，惟查該等收據除未依次編號裝訂成冊外，復無
    經手人之簽名或蓋章，尚不足據以核認其收入，是被告機關依前揭法令規定，予
    以調整增列業務收入八一三、五八○元，於法並無不合，原告訴經財政部、行政
    院訴願、再訴願決定，亦持與被告機關相同論見，予以駁回。
  (3)原告訴訟意旨略謂：原告主張其配偶已據實申報執行業務所得，有收入明細表及
    扣免繳憑單可稽，訴稱被告機關未予詳查應有未合，又原告訴稱代為記帳每家每
    月之收費金額，並無統一收費標準，主張其配偶於收取記帳費時，其收據已蓋有
    事務所之印章，已足認定收費金額確屬真實，被告機關核定方式於法未合。
  (4)查原告仍執前詞主張，復無新事證可稽，所訴之詞委無可採。基上論結：原處分
    及所為復查、訴願、再訴願決定並無違誤，請准如訴之聲明判決。
    理  由
一、按「個人之綜合所得總額，以其全年左列各類所得合併計算之：：；第二類：執
    行業務所得：凡執行業務者之業務或演技收入，減除業務所房租或折舊、業務上
    使用器材設備之折舊及修理費，或收取代價提供顧客使用之藥品、材料等之成本
    ，業務上雇用人員之薪資、執行業務之旅費及其他直接必要費用後之餘額為所得
    額。執行業務者至少應設置日記帳一種，詳細記載其業務收支項目；帳簿使用前
    ，並應送主管稽徵機關登記驗印。業務支出，應取得確實憑證。憑證及帳冊最少
    應保存五年。」、「本法第十四條第一項第二類關於執行業務者之設帳，應由省
    （市）主管稽徵機關擬訂輔導實施辦法，報請本部核定實施。執行業務者未依法
    辦理結算申報，或未依法設帳記載及保存憑證，或未能提供證明所得額之帳簿文
    據者，稽徵機關得照同業一般收費及費用標準核定其所得額。前項收費及費用標
    準，由省（市）主管稽徵機關徵詢各該業同業公會意見訂定，並報請財政部核定
    後實施。」、「納稅義務人之配偶，：：有前條各類所得者，應由納稅義務人合
    併報繳。」分別為所得稅法第十四條第一項第二類、第十五條第一項及同所得稅
    法施行細則第十三條所明定。又「執行業務收入應給與他人憑證，並自留存根或
    副本，業務支出應自他人取得憑證，各項會計憑證，應依事項發生之時序，依次
    編號黏貼或裝訂成冊，妥為保存。執行業務者之各項憑證及帳簿，除應永久保存
    或有關未結會計事項者外，應於權利義務消滅後，至少保存五年。」、「執行業
    務者於規定期限內辦理結算申報並能提供證明所得額之帳簿、文據調查者，其執
    行業務所得，應依帳載核算認定。其未依規定提供調查者，應依所得稅法第八十
    三條及同法施行細則第十三條規定訂定之收費及費用標準核定其所得額。：：」
    亦為執行業務所得查核辦法第六條第四項、第五項及第八條所明定。另「執行業
    務者未依法辦理結算申報，或未依法設帳記載並保存憑證，或未能提供證明所得
    額之帳簿文據者，稽徵機關得依下列標準計算其收入額；但經查得其確實收入資
    料較標準為高者，不在此限。：：二十四、未具會計師資格，辦理工商登記等業
    務者，適用會計師收入標準計算，其代為記帳者，每家每月直轄市及省轄市二、
    ○○○元，縣一、五○○元。」財政部八十六年二月十二日台財稅第八六一八八
    二五九四號函亦核定有案。而上開函釋與所得稅法及執行業務所得查核辦法之意
    旨無違，應予適用。
二、本件原告配偶陳慧珠君係從事代為記帳業務（名稱為陳慧珠事務所），陳慧珠八
    十五年度申報記帳業務收入為三、七八七、八○○元，並列報執行業務所得一、
    三二七、八三○元，為兩造所不爭執，並有原告八十五年度綜合所得稅結算申報
    書影本附於原處分卷可稽（見原處分卷第十五頁），被告初查以其部分記帳業務
    收入每月收費不及二、○○○元，遂依上揭財政部八十六年二月十二日台財稅第
    八六一八二五九四號函所定收費標準，予以調增業務收入為八一三、五八○元，
    並核定執行業務所得為二、一七三、二四四元，原告不服，主張其所列報配偶之
    執行業務收入均係實際取得之收入，並已取得扣免繳憑單據實申報，被告予以調
    增業務收入尚有未當，申請復查，被告以(1)陳慧珠係於台中市（省轄市）執行代
    為記帳業務，(2)其帳簿憑證，並未詳予載明每月每家之收費金額（見原處分卷第
    七十頁、第七十之一頁），(3)另陳慧珠執行業務之收入，應於收費時給予收據憑
    證，並應自留收費收據存根或副本，依序黏貼或裝訂成冊妥為保存，以憑稽徵機
    關查核其業務收入，惟原告於復查時，並無相關收費收據證明文件可稽，(4)陳慧
    珠事務所所列報收入明細，確有列報每家每月收費二、○○○元之情事，認原告
    提示之帳簿憑證並不足證明其記載之收費金額及所得額，被告初查就每家每月收
    費金額未達二、○○○元之案件依財政部八十六年二月十二日台財稅第八六一八
    二五九四號函之核定標準予以核定每月收費金額為二、○○○元，因而增加業務
    收入八一三、五八○元，依首揭法條規定及函釋，並無不合。
三、原告雖起訴主張：原告配偶已按實申報八十五年度執行業務所得，且於稽徵機關
    調查時，並據實填列當年度各筆收入明細表，更以扣免繳憑單佐證，已足證原告
    配偶之實際所得。惟被告機關卻仍執原告配偶帳簿未逐戶詳細載明，收據未裝訂
    成冊徒為爭執，更以原告配偶所列收入明細表上，有部分每家每月收費貳仟元之
    情事，即斷言其核定並無不合，按記帳業界收費，並無固定之統一標準，向依帳
    務繁簡、營業情況，甚或景氣因素而有不同之收費，每家每月收費貳仟元，並非
    統一收費標準，僅具蓋然性，否則原告配偶收入明細表中有超過貳仟元者，為何
    未調降為貳仟元，而未達貳仟元者即推測調增為貳仟元，足證被告機關但憑主觀
    臆測，無視原告配偶所提示之證據，原告配偶既已提示收入明細表、扣免繳憑單
    及收據影本，被告若不信原告配偶之客戶中有收費低於貳仟元者，應可逐一調查
    ，以證原告所言不實，詎料被告未依法行政，僅憑臆測，即輕率核課稅捐，如何
    令人信服？且原告配偶所從事之記帳業，依行業特性，均係於每年年初與委託客
    戶議定每月記帳酬金，在無特殊情況下，全年各月之酬金均屬相同，被告機關可
    就原告所提報之客戶名單、及免扣繳憑單為準，按各該客戶每月支付酬金與收費
    月數相乘，即可輕易查得原告全年記帳酬金總額，何來無法勾稽可言？再者，記
    帳業慣例，酬金係按月於月終收取，原告於收取後，開立收據，其收據已蓋有事
    務所之印章，交付客戶為憑，並據以編製傳票，再依傳票編製之日期逐次記入帳
    簿，被告機關可從帳載金額逆查傳票金額，再就傳票核算收據合計金額是否相符
    ，當足以查得帳証是否一致。殊不知被告機關不思此圖，在原告配偶委託客戶全
    年增減變動甚小，客戶每月酬金固定，且筆數並不繁雜之情況下，輕率以原告帳
    証無法勾稽為由，按同業一般收費核定，難謂適法云云。惟查：
  (一)原告之配偶所提示之相關帳簿憑證及收入明細表，並未詳載每月每家所收費之金
    額，僅係總帳（見原處分卷第七十頁及第七十之一頁），並非日記帳，已如前述
    。
  (二)原告於再訴願雖另行補提收據影本（見再訴願卷外放資料），按原告配偶之陳慧
    珠事務所之日記帳及總分類帳亦有向稅捐稽徵機關申請帳簿驗印（見原處分卷第
    三十八頁），原告於復查時僅提出總帳，並未提出日記帳，而於再訴願時所提出
    之收據影本，該等收據並未依次編號裝訂成冊，亦無經手人之簽名或蓋章，並非
    日記帳，被告認其無從據以核認其收入。經本院傳訊原告所提收據上其中之一客
    戶李嘉文供稱：「在八十四、五年時，我搬到該大樓，我們在同一大樓裡，所以
    就近讓他們代記帳務，收費是兩個月一期，每月一千二百元，大約是八十九年調
    整為一個月一千五百元」（見本院卷第一八八頁），核與原告所陳：「實務慣例
    是在每個月二十日至二十五日間會去客戶處取回記帳資料並同時收取費用，我們
    的事務所也是如此」（見本院九十年三月二十二日言詞辯論筆錄）不同，亦與原
    告於再訴願時所提之收據係按月收取記帳費用不符。
  (三)綜上所述，被告前揭所辯即無可採，被告依首揭法令之規定及函釋，將原告配偶
    之每家每月未達二千元之執行業務收入，予以調增至二千元，而增列業務收入八
    一三、五八○元，原處分及復查決定，於法並無違誤，一再訴願決定遞予以維持
    ，亦無不合，原告前開主張，核無可採，其訴為無理由，應予駁回。
四、據上論結，本件原告之訴為無理由，依行政訴訟法第一百九十五條第一項後段、
    第九十八條第三項前段，判決如主文。
中    華    民    國      九十      年       三      月     二十九      日
                    臺 中 高 等 行 政 法 院 第 三 庭
                                      審 判 長 法 官 王 茂 修
                                               法 官 許 金 釵
                                               法 官 莊 金 昌
右正本證明與原本無異。
如不服本判決，應於判決送達後二十日內向本院提出上訴書狀，其未表明上訴理由者
，應於提起上訴後二十日內向本院提出上訴理由書（須依對造人數附具繕本）；如於
本判決宣示或公告後送達前提起上訴者，應於判決送達後二十日內補提上訴理由書（
須附繕本）。未表明上訴理由者，逕以裁定駁回。
提起上訴應預繳送達用雙掛號郵票拾份(每份三十四元)。
中    華    民    國      九十      年       三      月       三十      日
                                      法 院 書 記 官 蔡 宗 融


司法院資訊處製作；財團法人民間司法改革基金會備份。
